# 请教陈版主及各位（债转股涉税问题）

提问人：438599255 时间：2012-09-23 18:01:25
现有北京一家企业计划将对全资子公司的债权 2000 万元转为股权，问题一：企业咨询当地税务局说肯定交税，奈认为是对全资子公司债转股不用交税吧？问题二：企业问，为了避税子公司把此债务直接计入资本公积是否可行？谢谢

回答人：chenyiwei
1 、债转股的税务处理规定，应按财税[2009]59号文规定处理，计入应纳税所得额的金额应当等于原债务的计税基础和新增股权公允价值之间的差额。这与子公司是否全资无关。 2 、如果直接转为资本公积，将被视作接受捐赠，该 2000 万元需全额计入当期应纳税所得额。

提问人：luoxi 时间：2012-10-23 15:50:51
回复 chenyiwei 的帖子
我现在也面临此问题，对于全资子公司，放弃之前享有100%股权与放弃之后享有100%股权，股权没有发生变化，其放弃债权后新取得的股权为零，那么该新增股权的公允价值似乎也为零，也就是全额征收企业所得税？请陈版释惑

回答人：chenyiwei
股权比例不变，但被投资企业的权益总额发生了变化，即新增股权投资是有对应的权益总额增加的，所以新增股权投资的公允价值不能被视为零。

提问人：hrtsex 时间：2017-01-12 15:03:33
陈版，你回复中的第 2 种情况如果缴了企业所得税，后续资本公积转为股本是否还需要缴纳个人所得税？

回答人：chenyiwei
有可能，但具体以当地主管税务机关的政策把握口径为准。